臺灣桃園地方法院刑事判決
110年度訴字第1303號
公  訴  人  臺灣桃園地方檢察署檢察官
被      告  賴俊銘




指定辯護人  本院公設辯護人廖彥傑
上列被告因殺人未遂等案件，經檢察官提起公訴（110年度偵字
第22657號），本院判決如下：
    主  文
戊○○犯以下各罪：
一、犯非法持有非制式手槍罪，處有期徒刑5年3月，併科罰金新
    臺幣15萬元，罰金如易服勞役，以新臺幣1千元折算1日。扣
    案非制式手槍1枝（含彈匣1個，槍枝管制編號：0000000000
    ）沒收。
二、犯攜帶兇器竊盜罪，處有期徒刑7月。扣案T把工具1支沒收
    。
三、犯意圖供行使之用而攜帶兇器妨害公務罪，處有期徒刑10
    月。扣案非制式手槍1枝（含彈匣1個，槍枝管制編號：0000
    000000）沒收。
四、犯攜帶兇器竊盜罪，處有期徒刑9月。扣案非制式手槍1枝（
    含彈匣1個，槍枝管制編號：0000000000）沒收。
五、犯意圖供行使之用而攜帶兇器妨害公務罪，處有期徒刑8月
    。扣案非制式手槍1枝（含彈匣1個，槍枝管制編號：000000
    0000）沒收。
六、上開有期徒刑部分，應執行有期徒刑5年8月。　　
    犯罪事實
一、戊○○知悉具有殺傷力之非制式手槍及子彈，均屬槍砲彈藥刀
    械管制條例所管制之物品，非經中央主管機關許可，不得持
    有，竟分別為下列犯行：
　㈠基於持有非制式手槍及子彈之犯意，於民國108年間某日，經
    由網際網路，以不詳價格，向不詳之人購買由仿手槍外型製
    造之槍枝，組裝已貫通之金屬槍管而成，擊發功能正常，可
    供擊發適用子彈使用而具有殺傷力之非制式手槍1支（含彈
    匣1個，槍枝管制編號：0000000000），及由口徑9mm制式空
    包彈組合直徑約8.9mm金屬彈頭而成具有殺傷力之非制式子
    彈4顆而持有之。
  ㈡意圖為自己不法之所有，基於竊盜犯意，於110年6月11日晚
    間10時12分，在桃園市○○區○○街00號前，持其所有金屬製、
    前端尖銳之客觀上足對人之生命、身體、安全構成威脅，具
    有危險性之T把工具，竊取甲○○所有之車牌號碼000-000號普
    通重型機車之車牌得手（已發還）。
  ㈢於同年6月15日上午10時25分，騎駛懸掛上揭所竊車牌之普通
    重型機車（車牌號碼：000-000），行經桃園市桃園區復興
    路、朝陽街口，適穿著警察制服、騎駛警用機車之警員丁○○
    因執行路暢勤務，因見其形跡可疑欲上前盤查，戊○○見狀心
    虛遂棄車徒步逃逸。嗣其逃至桃園市桃園區安東街、鎮東街
    口，因無法擺脫丁○○追捕，竟基於妨害公務、恐嚇之犯意，
    自其側背包取出如遇警盤查即用以拒捕之上揭非制式手槍（
    無證據證明當時該手槍彈匣內裝有子彈），朝丁○○扣扳機1
    次，致丁○○受驚而跌落機車，旋與其保持距離，戊○○復再度
    持槍指向丁○○，恐嚇戊○○勿再靠近，而以此加害生命、身體
    之事恐嚇丁○○，致丁○○心生畏懼，而生危害於安全，並妨害
    丁○○依法執行公務。戊○○旋趁隙逃逸至復興路96號旁巷道內
    與丁○○及前來支援之員警短暫對峙，復接續上揭犯意，持上
    揭手槍、拉滑套，恐嚇丁○○等員警勿靠近，而以此加害生命
    、身體之事恐嚇丁○○等員警，致丁○○等員警心生畏懼，而生
    危害於安全，並妨害丁○○等員警依法執行公務。嗣戊○○於該
    處棄置短褲1件（口袋內有殘渣袋、酒精燈、分裝勺各1個、
    吸食器1組、玻璃球2個）、拖鞋1雙、襪子1隻、彈殼1顆、T
    把工具1支等物後逃逸。
  ㈣於同日上午10時38分，手持上揭手槍，徒步逃至前揭復興路9
    8號前，竊取丙○○所有、停放於該處路旁之車牌號碼000-000
    號普通重型機車（鑰匙未拔取）得手（已發還），旋騎該機
    車往龜山區方向逃逸。
  ㈤其於騎車逃逸途中，適穿著警察制服、騎駛警用機車之警員
    乙○○因執行巡邏勤務巡經桃園市龜山區山鶯路、萬壽路2段
    ，因見戊○○未戴安全帽欲上前攔查，詎戊○○加速逃逸、沿路
    蛇行，甚逆向行駛，且於行經山鶯路、國光巷口時，基於妨
    害公務、恐嚇之犯意，持上揭手槍指向乙○○，乙○○見狀遂煞
    車閃避至路旁停止追緝，而以此加害生命、身體之事恐嚇乙○○，致乙○○心生畏懼，而生危害於安全，並妨害乙○○依法執
    行公務，戊○○即趁隙逃逸。
二、嗣警於復興路98號旁巷道扣得上揭戊○○棄置之物，並於同
    年月15日下午4時33分，在桃園市○○區○○路0段000號
    前，持臺灣桃園地方檢察署檢察官核發之拘票拘提戊○○，
    並扣得上揭手槍1枝（含彈匣1個）及上開具有殺傷力之非制
    式子彈4顆，及由金屬彈殼組合直徑約8.9mm金屬彈頭而成，
    可擊發，但發射動能不足、不具殺傷力之子彈2顆，及與本
    案無涉之手機2支。
三、案經甲○○、丙○○訴由桃園市政府警察局桃園分局報告臺灣桃
    園地方檢察署檢察官偵查起訴。　
    理  由
一、本案所引用之供述及非供述證據，業經依法踐行調查證據程
    序，而檢察官、辯護人、被告均不爭執各該證據之證據能力
    ，復查無依法應排除其證據能力之情形，是後述所引用證據
    之證據能力均無疑義，先予敘明。
二、認定犯罪事實所憑之證據及理由：
  ㈠犯罪事實一㈠、㈡、㈣、㈤部分：
　　訊據被告戊○○就犯罪事實一㈠、㈡、㈣、㈤部分，均坦承不諱（
    其就犯罪事實一㈤妨害公務部分，雖否認意圖供行使之用而
    攜帶兇器，惟本院認其應成立意圖供行使之用而攜帶兇器妨
    害公務罪，詳如下述），核與證人即告訴人甲○○、丙○○警詢
    證述、證人乙○○偵訊證述大致相符（他卷第21-22、23-24、
    29-31、105-106頁），並有中華電信車號查詢車籍、車輛詳
    細資料報表、桃園市政府警察局桃園分局武陵派出所照片黏
    貼紀錄表、桃園市政府警察局桃園分局武陵派出所受理各類
    案件紀錄表、證明單、桃園市政府警察局桃園分局搜索扣押
    筆錄暨扣押物品目錄表、扣押筆錄暨扣押物品目錄表、乙○○
    警員之職務報告、桃園市政府警察局桃園分局現場勘察採證
    紀錄表暨照片、失車-案件基本資料詳細畫面報表、桃園分
    局武陵派出所偵辦刑案照片、內政部警政署刑事警察局110
    年9月23日刑鑑字第1100067803號鑑定書、監視器、密錄器
    錄影畫面光碟、內政部警政署刑事警察局111年1月6日刑鑑
    字第1108045814號函、本院勘驗筆錄等在卷可稽（他卷第39
    、41、43-46、47、49頁，偵卷第13-17、19-23、27-33、61
    、131-151、163、279-302、319-324、383頁，訴卷第59、1
    23-157），及上揭手槍1枝（含彈匣1個）、具殺傷力之子彈
    4顆、不具殺傷力之子彈2顆，及短褲1件等物扣案可佐，堪
    認被告此部分之任意性自白與事實相符，足以採信。
  ㈡犯罪事實一㈢部分：
    訊據被告固坦認於該時、地，持上開手槍朝丁○○揮舞等情，
    惟否認有攜帶兇器而妨害公務之意圖，及否認有對丁○○扣扳
    機之行為，辯稱：我包包裡有槍是因為我放在裡面忘記拿出
    來，又當天是因為包包裡有毒品，不想被警察攔查才趕快跑
    ；另我食指缺指、扣不到扳機，我只是持槍揮舞，我沒有持
    槍指向丁○○、也沒有扣扳機等語（訴卷第129頁）。辯護人
    為其辯護略以：丁○○於審理時證述：看見被告伸手進包包前
    ，並未聽聞被告有拉動滑套聲響，亦未看見被告有開保險，
    故當時該槍處於無法擊發之狀態，再被告右手食指不便使用
    槍枝，且丁○○亦證述當時未聞到火藥味，是本案無從證明被
    告當時有扣扳機等語。經查：
  1.被告於上揭時、地，因所騎機車懸掛所竊車牌及攜帶毒品等
    違禁物，適遇警員丁○○盤查而心虛棄車逃逸，嗣因丁○○緊追
    不捨，而於上揭路口持槍向丁○○揮舞等情，除據被告坦承在
    卷外，並經丁○○於偵查、審理時證述在卷，並有本院勘驗筆
    錄及監視錄影畫面光碟在卷可稽（偵卷第255-256頁，訴卷
    第173-206，127-128頁），是此部分事實，堪以認定。
　⒉被告雖辯稱扣案手槍係因放在包包忘記拿出來，其非意圖供
    行使之用而攜帶兇器云云，然觀之被告為警拘獲當日所攜物
    品照片及本院勘驗筆錄，堪認被告當日斜背於胸前之側背包
    ，應即為警查獲當日所攜之側背包（偵卷第119頁），而依
    卷附查獲照片所示，該背包體積甚小，本案扣案槍枝長度幾
    與該背包長度相等，且以目視觀之，該槍體積應已達該背包
    一半以上之容量，如該槍放置於該背包內，以常情言，一般
    人應可輕易察覺之；況依被告於警詢中供陳：我因為攜帶槍
    枝怕被警盤查，才於110年6月11日竊取上開機車車牌偽裝成
    我的機車車牌；另先前因為被警方違法盤查多次，才會持槍
    嚇阻警方追緝云云。綜上，可知被告因隨身攜帶槍枝，故於
    110年6月11日即竊取車牌以規避警方盤查，且因主觀認警方
    屢次違法盤查，故其隨身攜帶槍枝之用意，當即存有遇警攔
    檢、盤查時，即取出該槍嚇阻警方之意，是其此部分所辯，
    不足採信，堪認其就犯罪事實一㈢、㈤妨害公務部分，均具有
    意圖供行使之用而攜帶兇器之犯意。
  ⒊另其雖又辯稱未持槍指向丁○○、未扣扳機等語，惟丁○○於偵
    查、審理時均一致證述：當時與被告距離甚接近，伊有聽到
    被告扣扳機、罵三字經的聲音，被告是在第1次以槍指向伊
    時扣扳機等語；復於審理時證述：當時見被告手插在側背包
    時，伊心裡有一個預感，被告拿出來的會是槍，當看見被告
    真的拿槍出來，還罵伊三字經並扣扳機，當下伊的想法是伊
    怎麼還活著，但因還是要執行勤務，伊便撿起無線電繼續追
    趕，並以無線電呼叫支援，且因被告已經對伊扣扳機，所以
    伊提醒支援同事要穿防彈衣；當時伊聽到被告扣扳機時有「
    喀」一聲，伊非常確定被告瞄準伊上半身並扣下扳機等語。
    徵諸丁○○證述被告以槍指向伊之情節，核與本院勘驗筆錄暨
    監視錄影畫面截圖相符，已足認被告辯稱未持槍指向丁○○部
    分不實。再參諸丁○○為訓練有素之員警，丁○○既預見被告可
    能自所攜背包內取出手槍，自會全神貫注觀察被告舉動；又
    依本院勘驗筆錄及監視錄影畫面截圖所示，被告第1次舉槍
    指向丁○○時，丁○○與被告之距離僅約2公尺，當時雖有2輛機
    車行經該路口，然畫面中未見有何巨大聲響源，是丁○○在無
    其他聲響源影響之情狀下，對被告有無扣扳機一事，當不致
    誤認。至被告雖辯稱食指有缺陷、無法扣扳機云云，然食指
    有缺陷之人，並非不得以中指或無名指扣扳機。另辯護人雖
    以前詞置辯，惟被告雖未於丁○○面前拉滑套，然手槍可於拉
    滑套上膛後，關閉保險，迨擊發時再打開保險，即可扣扳機
    擊發，是丁○○雖未見被告拉滑套，然無法排除被告先前即已
    預先上膛，或於躲避丁○○追捕期間上膛之可能，是縱丁○○未
    親見被告拉滑套，亦難謂有違槍枝擊發原理。又丁○○於被告
    扣扳機後雖未聞得火藥味，然擊發子彈產生火藥味之原理，
    係因槍機裡的撞針撞擊彈殼底部的火藥，火藥在彈殼內爆炸
    燃燒產生大量氣體之故，而丁○○於審理時已證述：清槍最後
    一個動作會扣扳機以確認槍枝是不是處於安全狀態，在沒有
    裝填子彈的情形下，扣動扳機還是會聽到「喀」一聲，就如
    同一般人在夜市以玩具槍射擊氣球，都會聽到「喀」一聲等
    語。據此，槍枝於未裝填子彈之情形下，既仍可上膛、擊發
    ，而本案並無證據證明被告持槍指向丁○○時，該槍內有裝填
    子彈，則被告扣扳機後，現場未有火藥味，核與槍枝擊發原
    理無違，是被告及辯護人上揭所辯，均難採憑。
　⒋起訴意旨固認被告就此部分應成立殺人未遂罪。惟被告堅詞
    否認有何殺人犯意及行為，並辯稱：我只是持槍朝員警揮舞
    ，我沒有將槍指向員警，也沒有扣扳機，沒有殺人犯意、行
    為等語。經查，被告於丁○○追捕時，有持槍指向丁○○並有扣
    扳機之行為，業如上述，被告此部分所辯，固不足採，惟本
    案並無證據證明被告扣扳機時，該槍枝有裝填子彈，亦如上
    述。再審酌被告當日既攜槍外出，當亦知悉該槍未裝填子彈
    ，則被告擊發該未裝填子彈之槍枝，主觀上自僅有妨害公務
    、恐嚇之犯意，而無殺人犯意，客觀上亦不足使人發生死亡
    結果，是其所為，自與刑法殺人罪之構成有間，是起訴意旨
    認被告此部分應成立殺人未遂罪，容有誤會。
　㈢綜上，本案事證均已臻明確，被告犯行均堪認定，應予依法
　　論科。
二、論罪科刑：
  ㈠論罪：
　⒈按繼續犯為實質上一罪，因僅給予一罪之刑罰評價，故其行
    為之時間認定，當自著手之初，持續至行為終了，並延伸至
    結果發生為止，倘上揭犯罪時間適逢法律修正，跨越新、舊
    法，而其中部分作為，或結果發生，已在新法施行之後，應
    即適用新規定，不生依刑法第2條比較新、舊法而為有利適
    用之問題（最高法院108年度台上字第1179號判決意旨參照
    ）。又持有槍枝及子彈均為繼續犯，於行為人終止持有之前
    ，犯罪行為仍在繼續實施之中，是期間法律縱有變更，但其
    行為繼續實施至新法施行以後，即無行為後法律變更之可言
    ，而應逕行適用修正後之法律。經查，被告係自108年間某
    日起開始持有扣案非制式手槍、子彈（4顆），然其遭警方
    查獲之日係在110年6月15日，已在槍砲彈藥刀械管制條例於
    109年6月12日修正施行之後，揆諸上揭說明，被告行為不生
    新舊法比較之問題，應逕適用修正後之新法規定。
　⒉核被告就犯罪事實一㈠所為，係犯槍砲彈藥刀械管制條例第7
    條第4項之非法持有非制式手槍罪、同條例第12條第4項之非
    法持有子彈罪；就犯罪事實一㈡、㈣所為，均係犯刑法第321
    條第1項第3款之攜帶兇器竊盜罪；就犯罪事實一㈢、㈤所為，
    均係犯刑法第135條第3項第2款之意圖供行使之用而攜帶兇
    器妨害公務罪、同法第305條之恐嚇危害安全罪。另起訴意
    旨認被告就犯罪事實一㈢所示持槍對丁○○扣扳機部分應成立
    殺人未遂罪，容有未洽，業經本院說明如前，然此部分起訴
    之犯罪事實，與本院認定被告犯意圖供行使之用而攜帶兇器
    妨害公務罪之基本社會事實同一，且本院已諭知其涉犯此部
    分罪名，已足保障其防禦權，爰依刑事訴訟法第300條規定
    ，變更起訴法條。
　⒊競合：
　⑴被告就犯罪事實一㈠之犯行，其自108年間某日起迄至為警查
    獲時為止，持有非制式手槍、子彈（4顆，均為單純一罪，
    最高法院97年度台上字第231號判決參照），各係持有行為
    之繼續，為繼續犯，俱應論以繼續犯之一罪；又就非法持有
    非制式手槍、子彈（4顆）部分，係以一行為同時觸犯非法
    持有非制式手槍、子彈罪，為想像競合犯，應依刑法第55條
    規定從一重之槍砲彈藥刀械管制條例第7條第4項之非法持有
    非制式手槍罪處斷。
　⑵被告就犯罪事實一㈢部分，其數度持槍指向丁○○並扣扳機（1
    次），及在復興路96號旁巷道內與丁○○等員警對峙之妨害公
    務、恐嚇犯行，各係基於同一逃避盤查、追捕之目的，於密
    切接近之時、地所為，各行為之獨立性極為薄弱，依一般社
    會健全觀念難以強行分離，在刑法評價上，均以視為數個舉
    動之接續施行，為包括之一行為予以評價，各為接續犯。起
    訴意旨雖漏未敘明被告在復興路96號旁巷道內與丁○○等員警
    對峙之妨害公務、恐嚇犯行部分，惟此部分與其持槍指向丁○○並扣扳機部分，屬接續犯之實質上一罪關係，已如上述，
    本院自得併予審理，附此敘明。被告此部分犯行，係以一行
    為同時觸犯刑法第135條第3項第2款之意圖供行使之用而攜
    帶兇器妨害公務罪、同法第305條之恐嚇危害安全罪2罪名；
    又其於相同時、地，對丁○○等員警犯恐嚇危害安全罪，均為
    想像競合犯，應從一重之意圖供行使之用而攜帶兇器妨害公
    務罪處斷。另按刑法妨害公務執行罪，屬妨害國家公務之執
    行，為侵害國家法益，並非侵害個人法益之罪，如對於公務
    員2 人以上依法執行勤務時，施強暴脅迫或當場侮辱，仍屬
    單純一罪，並無刑法第55條所謂「想像競合」之法例適用（
    最高法院85年度非字第238號判決意旨可資參照），則被告
    就犯罪事實一㈢於復興路96號旁巷道對丁○○警員及前來支援
    之員警等人施暴，仍屬侵害同一國家法益，不因侵害員警人
    數而認應有想像競合之適用，附此敘明。
　⑶被告就犯罪事實一㈤之犯行，係以一行為同時觸犯刑法第135
    條第3項第2款之意圖供行使之用而攜帶兇器妨害公務罪、同
    法第305條之恐嚇危害安全罪2罪名，為想像競合犯，應從一
    重之意圖供行使之用而攜帶兇器妨害公務罪處斷。
　㈡不依累犯規定加重其刑及刑之減輕之說明：
　⒈本案不論以累犯：
　　按法院於審酌被告是否適用累犯規定而加重其刑時，訴訟程
    序上應先由檢察官就前階段被告構成累犯之事實，以及後階
    段應加重其刑之事項，主張及並具體指出證明方法後，法院
    才需進行調查與辯論程序，而作為是否加重其刑之裁判。檢
    察官若未主張及或具體指出證明方法，法院因而未論以累犯
    或依累犯規定加重其刑，基於累犯資料本來即可以在刑法第
    57條第5款「犯罪行為人之品行」中予以負面評價，自仍得
    就被告可能構成累犯之前科、素行資料，列為刑法第57條第
    5款所定「犯罪行為人之品行」之審酌事項（最高法院110年
    度台上大字第5660號裁定意旨參照）。查被告前因搶奪等案
    件，經臺灣新北地方法院判決判處有期徒刑1年2月（2罪）
    、3月（5罪）、2月確定，嗣經同院以106年度聲字第1828號
    裁定應執行有期徒刑3年2月確定，於107年8月6日縮短刑期
    假釋出監付保護管束，於108年4月12日保護管束期滿，假釋
    未經撤銷，以已執行完畢論等情，固有臺灣高等法院被告前
    案紀錄表在卷可稽，惟起訴意旨未記載被告於本案構成累犯
    ，依上說明，本院不宜逕認被告於本案構成累犯，惟仍得將
    被告前科紀錄列為量刑因子，併此敘明。
　⒉無槍砲彈藥刀械管制條例第18條第4項前段規定適用：
  ⑴按「犯本條例之罪，於偵查或審判中自白，並供述全部槍砲
    、彈藥、刀械之來源及去向，因而查獲或因而防止重大危害
    治安事件之發生者，減輕或免除其刑」，槍砲彈藥刀械管制
    條例第18條第4項前段定有明文。故犯該條例之罪者，雖已
    於偵查或審判中自白本身之犯行，但若未因而查獲該槍砲、
    彈藥、刀械之全部來源及去向，或因而防止重大危害治安事
    件之發生者，即與上開規定應減輕或免除其刑之要件不合（
    最高法院102年度台上字第2696號判決意旨參照）；亦即倘
    該槍砲、彈藥、刀械已經移轉持有，而兼有來源及去向者，
    固應供述全部之來源及去向，始符合上開規定。但其犯罪行
    為，僅有來源而無去向，或僅有去向而無來源者，祇要供述
    全部來源，或全部去向，因而查獲或因而防止重大危害治安
    事件之發生時，即符合減輕或免除其刑之規定，並非謂該犯
    罪行為，必須兼有來源及去向，始有該條項之適用（最高法
    院95年度台上字第5130號判決意旨參照）。
  ⑵被告雖坦承此部分犯行，然其於警詢、偵查僅供稱上網買受
    扣案槍、彈，而未供述向何人購得，致警方無從查獲其槍、
    彈來源，自無槍砲彈藥刀械管制條例第18條第4項所規定「
    因而查獲或因而防止重大危害治安事件之發生」可言，無從
    依該條項規定減輕或免除其刑。
　㈢量刑：
　　爰以行為人之責任為基礎，審酌被告有竊盜、搶奪、施用毒
    品等前案科刑紀錄，有臺灣高等法院被告前案紀錄表在卷可
    查，其當知邇來國內非法槍枝氾濫，擁槍自重之人日趨增多
    ，容易引發犯罪行為，竟仍漠視法令禁制而非法持有上開非
    制式手槍、子彈（4顆），又為規避員警盤查，意圖供行使
    之用而攜帶非制式手槍妨害員警依法執行公務，且分別持扣
    案T把工具、槍枝竊取他人機車車牌、機車，影響社會治安
    甚鉅，均應予非難；兼衡被告犯後雖坦承上揭一㈠、㈡、㈣、㈤
    之犯罪事實，及坦認一㈢之大部分事實，然辯稱未將槍指向
    丁○○警員並扣扳機之犯後態度，及其於審理時自陳國中畢業
    、案發時從事貨車司機、月收入約新臺幣4、5萬元、離婚、
    育有2子（其中1名未成年）（訴卷第206頁）等一切情狀，
    分別量處如主文所示之刑，並就罰金刑部分諭知易服勞役之
    折算標準，及定其應執行刑如主文所示。
三、沒收
  ㈠被告就犯罪事實一㈠犯行持有之扣案非制式手槍1枝（含彈匣1
    個，槍枝管制編號：0000000000），及就犯罪事實一㈢至㈤之
    犯行用以為犯案工具之上揭扣案手槍，係槍砲彈藥刀械管制
    條例第4條第1項第1款之違禁物，不問屬於犯罪行為人與否
    ，均應依刑法第38條第1項宣告沒收，並分別於犯罪事實一㈠
    、㈢至㈤之主文項下宣告之。另扣案T把工具1支，係被告所有
    、供犯罪事實一㈡犯行所用之物，應依刑法第38條第2項規定
    ，諭知沒收。
  ㈡扣案由口徑9mm制式空包彈組合直徑約8.9mm金屬彈頭而成具
    有殺傷力之非制式子彈4顆，經鑑驗試射，雖均具殺傷力，
    然已裂解為彈頭及彈殼而失原結構及效能，已非屬違禁物，
    不予宣告沒收。
　㈢車牌號碼000-000號車牌、車牌號碼000-000號普通重型機車
    已分別發還甲○○、丙○○，此有贓物認領保管單2紙在卷可稽
    （偵卷第69、85頁），均不予宣告沒收或追徵。另扣案由金
    屬彈殼組合直徑約8.9mm金屬彈頭而成，不具殺傷力之子彈2
    顆，及扣案之短褲1件（口袋內有殘渣袋、酒精燈、分裝勺
    各1個、吸食器1組、玻璃球2個）、拖鞋1雙、襪子1隻、彈
    殼1顆等物，均非屬違禁物，均不予宣告沒收。
據上論斷，應依刑事訴訟法第299條第1項前段、第300條，判決
如主文。
本案經檢察官己○○偵查起訴，檢察官謝咏儒、賴心怡到庭執行職
務。
中　　華　　民　　國　　111 　年　　12　　月　　13　　日
                  刑事第十三庭  審判長法　官　陳彥年
                                      法  官  郭鍵融
                                      法  官  簡方毅
以上正本證明與原本無異。
如不服本判決應於收受判決後20日內向本院提出上訴書狀，並應
敘述具體理由。其未敘述上訴理由者，應於上訴期間屆滿後20日
內向本院補提理由書(均須按他造當事人之人數附繕本)「切勿逕
送上級法院」。 
　　　　　　　　　　　　　　　        書記官　施懿珊
中　　華　　民　　國　　111 　年　　12　　月　　14　　日
附錄論罪科刑法條：
槍砲彈藥刀械管制條例第7條
未經許可，製造、販賣或運輸制式或非制式火砲、肩射武器、機
關槍、衝鋒槍、卡柄槍、自動步槍、普通步槍、馬槍、手槍或各
類砲彈、炸彈、爆裂物者，處無期徒刑或7年以上有期徒刑，併
科新臺幣3千萬元以下罰金。
未經許可，轉讓、出租或出借前項所列槍砲、彈藥者，處無期徒
刑或5年以上有期徒刑，併科新臺幣1千萬元以下罰金。
意圖供自己或他人犯罪之用，而犯前二項之罪者，處死刑或無期
徒刑；處徒刑者，併科新臺幣5千萬元以下罰金。
未經許可，持有、寄藏或意圖販賣而陳列第1項所列槍砲、彈藥
者，處5年以上有期徒刑，併科新臺幣1千萬元以下罰金。
意圖供自己或他人犯罪之用，以強盜、搶奪、竊盜或其他非法方
法，持有依法執行公務之人所持有之第1項所列槍砲、彈藥者，
得加重其刑至二分之一。
第1項至第3項之未遂犯罰之。
槍砲彈藥刀械管制條例第12條
未經許可，製造、販賣或運輸子彈者，處1年以上7年以下有期徒
刑，併科新台幣500萬元以下罰金。
未經許可，轉讓、出租或出借子彈者，處6月以上5年以下有期徒
刑，併科新台幣300萬元以下罰金。
意圖供自己或他人犯罪之用，而犯前二項之罪者，處3年以上10
年以下有期徒刑，併科新台幣700萬元以下罰金。
未經許可，持有、寄藏或意圖販賣而陳列子彈者，處5年以下有
期徒刑，併科新台幣300萬元以下罰金。
第1項至第3項之未遂犯罰之。
中華民國刑法第321條
犯前條第1項、第2項之罪而有下列情形之一者，處6月以上5年以
下有期徒刑，得併科50萬元以下罰金：
一、侵入住宅或有人居住之建築物、船艦或隱匿其內而犯之。
二、毀越門窗、牆垣或其他安全設備而犯之。
三、攜帶兇器而犯之。
四、結夥三人以上而犯之。
五、乘火災、水災或其他災害之際而犯之。
六、在車站、港埠、航空站或其他供水、陸、空公眾運輸之舟、
    車、航空機內而犯之。
前項之未遂犯罰之。
中華民國刑法第135條
對於公務員依法執行職務時，施強暴脅迫者，處3年以下有期徒
刑、拘役或30萬元以下罰金。
意圖使公務員執行一定之職務或妨害其依法執行一定之職務或使
公務員辭職，而施強暴脅迫者，亦同。
犯前二項之罪而有下列情形之一者，處6月以上5年以下有期徒刑
：
一、以駕駛動力交通工具犯之。
二、意圖供行使之用而攜帶兇器或其他危險物品犯之。
犯前三項之罪，因而致公務員於死者，處無期徒刑或7年以上有
期徒刑；致重傷者，處3年以上10年以下有期徒刑。
中華民國刑法第305條
以加害生命、身體、自由、名譽、財產之事恐嚇他人，致生危害
於安全者，處2年以下有期徒刑、拘役或9千元以下罰金。